# 新准则下权益性的以公允价值计量且其变动计入其他综合收益的金融资产减值的处理

提问人：cheerfullife 时间：2018-07-10 10:46:34
再次请教陈老师及各位前辈：
对于以公允价值计量且其变动计入其他综合收益的金融资产（直接指定的除外），企业应当在其他综合收益中确认其损失准备，并将减值损失或利得计入当期损益，且不应减少该金融资产在资产负债表中列示的账面价值。
请问为什么金融资产此处的减值不减少账面价值？

回答人：chenyiwei
本来已经按照公允价值计量了，减值损失的确认只是损益和其他综合收益之间的分类，对资产负债表层面的资产价值无影响。

提问人：1181859886 时间：2018-08-18 21:57:16
请教一下，请问减值是否也应该算是公允价值下降发生了变动的一种，如果减值也属于公允价值下降，那么为什么还需要计提减值准备？减值和公允价值下降有什么区别，准则里面有提及吗？

回答人：chenyiwei
减值不同于公允价值计量：（ 1 ）仅确认单向的下跌，不确认高于成本的增值；（ 2 ）可收回金额是公允价值与未来现金流量现值两者的较高者，不是一般意义上的公允价值计量。

提问人：1181859886 时间：2018-08-20 10:37:54
谢谢陈老师！ 但我还是一些疑问，对于按照公允价值计量的金融资产，既然已经按照公允价值计量了，发生减值不就是公允价值下降，直接计入公允价值变动不就可以了吗？为什么还需要计入到减值？是否是因为预期这种公允价值下降，是长期的，预计不可逆的，才计提减值，而计入公允价值变动？

回答人：chenyiwei
对债权性投资，最终累计公允价值变动要转入损益，所以区分减值损失和其他综合收益还是有必要的。权益性投资在新准则下无需考虑减值问题。

提问人：一云 时间：2018-08-30 15:03:27
请问陈老师：为什么权益性投资在新准则下无需考虑减值问题啊？

回答人：chenyiwei
新准则下的简化处理。如果是FVTPL，则其公允价值变动直接计入损益，不存在单独考虑的减值问题，包含在公允价值变动损失中；
如果是FVOCI，则为了避免会计处理复杂化，所有影响均在其他综合收益中体现。